【裁判字號】    92,易,608
【裁判日期】    920312
【裁判案由】    毒品危害防制條例
【裁判全文】
臺灣板橋地方法院刑事判決                          九十二年度易字第六○八號
    公  訴  人  臺灣板橋地方法院檢察署檢察官
    被      告  甲○○
右列被告因違反毒品危害防制條例案件，經檢察官提起公訴（九十一年度毒偵字第四
三八九號），本院判決如左：
    主      文
甲○○連續施用第二級毒品，累犯，處有期徒刑柒月。
    事      實
一、甲○○曾因違反麻醉藥品管理條例案件，於民國（下同）八十六年十月二十三日
    ，經本院以八十六年度訴字第二二五四號刑事判決判處有期徒刑一年二月，八十
    六年十二月十五日判決確定；又因違反麻醉藥品管理條例案件，於八十六年十一
    月二十六日，經本院以八十六年度簡字第一六六號刑事簡易判決判處有期徒刑六
    月，八十六年十二月十六日判決確定；嗣上開二罪刑，於八十七年二月十一日，
    經本院以八十七年度聲字第二○八號裁定應執行有期徒刑一年六月確定，刑期起
    算日期為八十六年十二月二十六日，指揮書原載執行完畢日期為八十八年一月二
    十日，於八十七年十月十二日因縮短刑期假釋出監，期滿日期為八十八年一月六
    日，假釋期滿未經撤銷以已執行完畢論。又其曾於八十九年一月間因施用第二級
    毒品安非他命案件，經本院依檢察官聲請而以八十九年度毒聲字第三六五四號裁
    定送觀察、勒戒，嗣因認無繼續施用毒品之傾向，乃由臺灣板橋地方法院檢察署
    檢察官於八十九年九月二十九日以八十九年度毒偵緝字第一○三一號、第一○三
    二號為不起訴處分確定。嗣於九十年四月間，其又因施用第二級毒品安非他命案
    件，經本院依檢察官聲請而以九十年度毒聲字第一八五九號裁定送觀察、勒戒，
    嗣因認有繼續施用毒品之傾向，乃於九十年五月二十一日，由本院依檢察官之聲
    請而以九十年度毒聲字第二一五八號裁定令入戒治處所施以強制戒治，其後於九
    十年十一月二十七日，經本院以九十年度聲字第四六二一號裁定停止戒治，所餘
    戒治期間付保護管束，惟於九十一年四月二十五日，經本院以九十一年度毒聲字
    第一三四三號裁定撤銷停止戒治，令入戒治處所施以強制戒治，嗣於九十一年十
    一月十二日期滿。詎甲○○於強制戒治期滿後，因見友人施用毒品，乃另行基於
    概括之犯意而自九十一年十二月中旬某日至九十一年十二月二十日十九時三十分
    許為警查獲後而採尿時回溯九十六小時間之某時點間，先後多次在屏東市○○路
    某處以燒烤之方式施用第二級毒品安非他命。殆九十一年十二月二十日十九時三
    十分許，為警於臺北縣永和市○○路一○三號前查獲，經警採集其尿液囑託台灣
    檢驗科技股份有限公司鑑驗，結果呈安非他命類陽性反應。嗣甲○○並因三犯施
    用第二級毒品之罪，經檢察官聲請而由本院於九十二年一月二十日以九十二年度
    毒聲字第一八九號裁定令入戒治處所施以強制戒治一年。
二、案經臺北縣政府警察局永和分局移送臺灣板橋地方法院檢察署檢察官偵查起訴。
    理      由
一、訊據被告甲○○坦承右揭犯罪事實，而被告於九十一年十二月二十日十九時三十
    分許為警查獲時，並曾對之採取尿液送驗，經檢驗出有安非他命類之陽性反應，
    此有「臺北縣政府警察局永和分局查獲煙、麻案件被移送者姓名、代碼對照表」
    、台灣檢驗科技股份有限公司於九十二年一月二日出具之「濫用藥物尿液檢報告
    」〈編號：ＣＨ／２００２／Ｃ０３５９〉各一紙（見臺灣板橋地方法院檢察署
    九十一年度毒偵字第四三八九號卷〈下簡稱偵卷〉第四十四頁、第四十五頁）附
    卷足憑，堪認被告前揭連續施用第二級毒品安非他命之自白與事實相符。又被告
    曾於八十九年一月間因施用第二級毒品安非他命案件，經本院依檢察官聲請而以
    八十九年度毒聲字第三六五四號裁定送觀察、勒戒，嗣因認無繼續施用毒品之傾
    向，乃由臺灣板橋地方法院檢察署檢察官於八十九年九月二十九日以八十九年度
    毒偵緝字第一○三一號、第一○三二號為不起訴處分確定。嗣於九十年四月間，
    其又因施用第二級毒品安非他命案件，經本院依檢察官聲請而以九十年度毒聲字
    第一八五九號裁定送觀察、勒戒，嗣因認有繼續施用毒品之傾向，乃於九十年五
    月二十一日，由本院依檢察官之聲請而以九十年度毒聲字第二一五八號裁定令入
    戒治處所施以強制戒治，其後於九十年十一月二十七日，經本院以九十年度聲字
    第四六二一號裁定停止戒治，所餘戒治期間付保護管束，惟於九十一年四月二十
    五日，經本院以九十一年度毒聲字第一三四三號裁定撤銷停止戒治，令入戒治處
    所施以強制戒治，嗣於九十一年十一月十二日期滿，此有該等不起訴處分書、刑
    事裁定及臺灣高等法院被告全國前案紀錄表在卷可稽，其於前開時、地觸犯本件
    連續施用第二級毒品之罪係屬三犯，所為符合毒品危害防制條例第二十條第三項
    之規定。
二、從而，本案事證已臻明確，被告犯行洵堪認定，自應依法論科。
三、按安非他命為毒品危害防制條例第二條第二項第二款明定之第二級毒品，核被告
    甲○○所為，係犯同條例第十條第二項之施用第二級毒品罪。被告施用前後持有
    第二級毒品安非他命之低度行為，為其施用之高度行為所吸收，不另論罪。又其
    先後多次施用第二級毒品之犯行，時間緊接，方法相同，所犯犯罪構成要件相同
    之罪名，顯係基於概括之犯意反覆為之，應依刑法第五十六條連續犯之規定論以
    一罪並加重其刑。雖起訴書未敘及被告於九十一年十二月二十日十九時三十分許
    ，為警於臺北縣永和市○○路一○三號前查獲，並經警採集其尿液時回溯九十六
    小時某時點施用安非他命一次以外之前開其餘施用安非他命之犯行，惟該等部分
    與起訴之犯罪事實有連續犯之裁判上一罪關係，本院自應併予審理。查被告甲○
    ○曾因違反麻醉藥品管理條例件案，於八十六年十月二十三日，經本院以八十六
    年度訴字第二二五四號刑事判決判處有期徒刑一年二月，八十六年十二月十五日
    判決確定；又因違反麻醉藥品管理條例件案，於八十六年十一月二十六日，經本
    院以八十六年度簡字第一六六號刑事簡易判決判處有期徒刑六月，八十六年十二
    月十六日判決確定；嗣上開二罪刑，於八十七年二月十一日，經本院以八十七年
    度聲字第二○八號裁定應執行有期徒刑一年六月，刑期起算日期為八十六年十二
    月二十六日，指揮書原載執行完畢日期為八十八年一月二十日，於八十七年十月
    十二日因縮短刑期假釋出監，期滿日期為八十八年一月六日，假釋期滿未經撤銷
    以已執行完畢論，此有臺灣高等法院被告全國前案錄表在卷可稽，其於五年內再
    犯有期徒刑以上本案之罪，應依刑法第四十七條之規定論以累犯，並依法遞加重
    其刑。爰審酌被告前經觀察、勒戒及強制戒治期滿猶不知心生警惕，仍另行起意
    而為本案犯行之犯罪之動機、目的、手段、施用第二級毒品安非他命之期間及其
    於本院審理中坦承犯行，態度尚佳等一切情狀，量處如主文所示之刑，並諭知如
    易科罰金之折算標準，以資懲儆。
四、至於扣案之安非他命一包（淨重○．七公克）、海洛因三包（淨重計二．六公克
    ），被告否認係其所有而與其本案犯行相涉，而依警訊筆錄及臺北縣政府警察局
    永和分局搜索、扣押筆錄之記載（見偵卷第五頁、第十頁、第十二頁、第十七頁
    至第十九頁），該等毒品分係自同時遭查獲之王銓永、楊永慶處查扣；此外，復
    無積極證據足以證明該等毒品與被告之本案犯行相涉，爰不予本案宣告沒收，附
    此敘明。
據上論斷，應依刑事訴訟法第二百九十九條第一項前段，毒品危害防制條例第十條第
二項、第二十條第三項，刑法第十一條前段、第五十六條、第四十七條，判決如主文
。
本案經檢察官陳伯厚到庭執行職務。
中    華    民    國      九十二      年      三      月    十  二    日
                                      臺灣板橋地方法院刑事第五庭
                                          法  官  陳  鴻  清
右正本證明與原本無異
如不服本判決請於送達後十日內向本院提出上訴狀
                                          書記官  林  蔚  然
中    華    民    國      九十二      年      三      月    十  二    日
附錄本案論罪科刑法條全文：
毒品危害防制條例第十條
施用第一級毒品者，處六月以上五年以下有期徒刑。
施用第二級毒品者，處三年以下有期徒刑。


司法院資訊處製作；財團法人民間司法改革基金會備份。
